【裁判字號】    95,抗,651
【裁判日期】    951025
【裁判案由】    本票裁定
【裁判全文】
臺灣臺北地方法院民事裁定               95年度抗字第651號
抗  告  人  甲○○
相  對  人  和潤企業股份有限公司
法定代理人  乙○○
上列當事人間本票裁定事件，抗告人對於中華民國95年7 月24日
本院95年度票字第95270 號裁定提起抗告，本院裁定如下：
    主  文
抗告駁回。
抗告程序費用新台幣壹仟元由抗告人負擔。
    理  由
一、按執票人向本票發票人行使追索權時，得聲請法院裁定後強
    制執行，票據法第一百二十三條定有明文。又按本票執票人
    ，依票據法第一百二十三條規定，聲請法院裁定許可對發票
    人強制執行，係屬非訟事件，法院僅依非訟事件程序，就本
    票形式之要件是否具備予以審查，即為已足。若實體上問題
    ，應依訴訟程序另謀解決，尚非屬非訟事件所得審究。
二、本件相對人主張其執有抗告人與沈明潭於民國94年9 月7 日
    所共同簽發本票一紙，內載金額新台幣（下同）700,000 元
    ，付款地在相對人營業所，利息按年息20% 計算，免除作成
    拒絕證書，到期日95年5 月19日；詎於到期後經提示僅支付
    其中部分外，其餘563,885 元未獲付款，為此提出本票一紙
    聲請本院裁定准予強制執行等情，業據其提出本票為證，本
    院依首開規定審酌相對人提出之本票後裁定予以准許，尚無
    不合。
三、抗告人抗告意旨雖略以：其記憶中並無向相對人借款而簽發
    系爭本票之情形，爰依票據法第十三條規定為原因關係抗辯
    ，相對人不得享有任何票據上權利，為此提起抗告，求為廢
    棄原裁定等語。
四、執票人依票據法第一百二十三條規定，向本票發票人行使追
    索權時，聲請法院裁定對發票人之財產強制執行者，發票人
    縱對於簽章之真正有所爭執，法院仍應為准許強制行之裁定
    （最高法院52年台抗字第163 號判例參照）。因此，本票執
    票人聲請對發票人裁定准予強制執行程序，法院僅須形式上
    審查票據形式上之要件是否具備即可，倘若發票人否認簽名
    之真正及主張原因關係抗辯，因涉及實體上法律關係存否之
    問題，發票人就票據債務之存否有爭執時，依首揭說明，自
    應由發票人提起確認之訴，以資解決。是以，本件抗告人應
    依訴訟程序另謀解決。從而，抗告人提起本件抗告，為無理
    由，應予駁回。
五、爰依非訟事件法第二十一條第二項、第二十四條第一項、第
    四十六條、民事訴訟法第四百九十五條之一第一項、第四百
    四十九條第一項、第九十五條、第七十八條，裁定如主文。
中    華    民    國    95    年    10    月    25    日
                  民事第三庭審判長法  官  吳光釗
                                  法  官  管靜怡
                                  法  官  賴錦華
以上正本係照原本作成
不得再為抗告
中    華    民    國    95    年    10    月    26    日
                                  書記官  林桂玉


司法院資訊處製作；財團法人民間司法改革基金會備份。
